臺灣高等法院臺中分院刑事裁定　　　　　　　　　　九十三年度聲再字第二四一號
　　　再審聲請人
　　　即受判決人　甲○○
右列聲請人因常業詐欺等案件，對於本院九十三年度金上訴字第一一六三號中華民國
九十三年八月十日確定判決（臺灣臺中地方法院九十三年度金訴字第三六號、臺灣臺
中地方法院檢察署九十二年度偵字第一八五三○號），聲請再審，本院裁定如左：
      主  文
再審之聲請駁回。
      理  由
一、聲請意旨略以：再審聲請人即受判決人（以下簡稱聲請人）甲○○於民國（下同
    ）九十三年七月二十一日上午始自管理員李長雲處收受臺灣臺中地方法院九十三
    年度金訴字第三六號刑事判決，故其於同日下午提起上訴，並未逾期，且證人紀
    志健可以證明該案之證人張可鑫涉嫌偽證，為此檢附臺灣臺中地方法院九十三年
    度金訴字第三六號、臺灣臺中地方法院檢察署九十二年度偵字第一八五三○號起
    訴書及臺灣高等法院臺中分院九十三年度金上訴字第一一六三號刑事判決影本各
    一份，提出再審之聲請，並請求傳喚證人李長雲、紀志健後，裁准開始再審，以
    玆救濟云云。
二、按有罪之判決確定後，為受判決人之利益聲請再審，必其聲請之理由合於刑事訴
    訟法第四百二十條第一項所定情形之一者，始能准許之。查本件聲請人甲○○請
    求傳喚證人紀志健，欲證明證人張可鑫涉嫌偽證，雖似係指摘本件有罪之判決，
    有刑事訴訟法第四百二十條第一項第二款原判決所憑之證言，已證明其為虛偽者
    之情形，但依同條第二項規定：上款情形之證明，以經判決確定，或其刑事訴訟
    不能開始或續行非因證據不足者為限始得聲請，乃本件聲請人僅係對證人張可鑫
    提出偽證之告發，有聲請人所提出之刑事告發狀影本一紙在卷可查，顯然聲請人
    主張證人張可鑫涉嫌偽證部分，既未經判決確定，或有刑事訴訟不能開始或續行
    非因證據不足者之情形，依上說明，自不得提出本件聲請，其此部分之聲請並無
    理由，應予駁回。
三、又核聲請人甲○○於聲請再審狀有關收受判決書時點之陳述內容部分，似係因遲
    誤上訴期間，欲聲請回復原狀等語，然按非因過失，遲誤上訴期間者，於其原因
    消滅後五日內，得聲請回復原狀，刑事訴訟法第六十七條第一項定有明文。又受
公寓大廈管理委員會僱用之管理員，其所服勞務包括為公寓大廈住戶接收文件者
    ，性質上應屬全體住戶之受僱人，即與民事訴訟法第一百三十七條第一項規定之
    受僱人相當。郵政機關之郵差送達文書於住居所、事務所或營業所，不獲會晤應
    受送達人，而將文書付與上開公寓大廈管理員者，為合法送達。至該管理員何時
    將文書轉交應受送達人，對已生之合法送達效力不受影響，有最高法院九十年度
    臺抗字第八六號民事判決可資參照，而刑事訴訟文書之送達，依刑事訴訟法第六
    十二條準用民事訴訟法第一百三十七條之規定為補充送達時，亦同有適用。經查
    ：本件臺灣臺中地方法院九十三年度金訴字第三六號判決書，確係於九十三年七
    月九日送達被告住處，因不獲會晤應受送達人即受判決人甲○○，而由管理員李
    長雲合法收受，此經本院依職權調取臺灣臺中地方法院九十三年度金訴字第三六
    號、本院九十三年度金上訴字第一一六三號刑事卷宗核閱無訛，是依上說明，該
    管理員何時將判決文書轉交聲請人即受判決人甲○○，對已生之合法送達效力不
    受影響。且本件縱有聲請人所述於九十三年七月二十一日上訴期間屆滿後始自管
    理員處收受判決書，惟聲請人既於該日收受判決書，則自是時起，其遲延期間之
    原因亦已消滅，乃聲請人竟遲至九十三年十月十一日，始向本院聲請回復復狀，
    亦顯逾上該法定五日之期間，自非合法，故聲請人以其在上訴期間屆滿後，始自
    管理員李長雲處收受判決為由聲請再審，亦無理由，應併予駁回。
據上論斷，應依刑事訴訟法第四百三十四條第一項、第二百二十條裁定如主文。
中      華      民      國      九十三      年    十一    月    三十    日
                                    臺灣高等法院臺中分院刑事第七庭
                                          審判長法  官  林  榮  龍
                                                法  官  許  秀  芬
                                                法  官  林  宜  民
右正本證明與原本無異。
如不服本裁定，應於裁定送達後五日內向本院提出抗告狀。
                                                書記官  陳  振  海
中      華      民      國      九十三   年      十二     月     一     日
                                                                        Ｒ
